臺灣高雄地方法院刑事判決　　　　　　　94年度訴字第103號
公　訴　人　臺灣高雄地方法院檢察署檢察官
被　　　告　甲○○　男　40歲.
右列被告因違反毒品危害防制條例案件，經檢察官提起公訴（九
十三年度毒偵字第六四四四號）及移送併辦（九十四年度毒偵字
第九六二號），被告於本院準備程序中為有罪之陳述，經合議庭
裁定由受命法官依簡式審判程序獨任審理，本院判決如左：
    主  文
甲○○連續施用第一級毒品，累犯，處有期徒刑壹年，扣案無毒
品殘留之殘渣袋壹只及葡萄糖壹包，均沒收；又連續施用第二級
毒品，累犯，處有期徒刑捌月，扣案殘有第二級毒品甲基安非他
命於上不可完全析離之盛管壹支，沒收銷燬之，扣案之玻璃球吸
食器壹個，沒收。應執行有期徒刑壹年陸月，扣案無毒品殘留之
殘渣袋壹只、葡萄糖壹包及玻璃球吸食器壹個，均沒收，扣案殘
有第二級毒品甲基安非他命於上不可完全析離之盛管壹支，沒收
銷燬之。
    事  實  及  理  由
一、甲○○前因違反肅清煙毒條例、麻醉藥品管理條例等案件，
    分別經臺灣屏東地方法院八十二年度訴字第四七０號判決判
    處有期徒刑三年二月，及本院八十二年度訴字第二二九四號
    判決判處有期徒刑八月確定，於民國八十二年十月二十二日
    入監執行，嗣於八十四年四月十五日縮短刑期假釋出監。惟
    甲○○於前開假釋期間內，又因涉犯竊盜、詐欺等案件，遂
    遭撤銷假釋，而於八十五年十一月二十日再次入監執行，復
    於八十七年十月二十七日縮短刑期假釋出監。然甲○○前因
    違反肅清煙毒條例案件，經臺灣屏東地方法院八十四年度易
    字第二四０五號判決有罪確定，從而上開假釋復經撤銷，遂
    於八十九年三月一日入監執行，且因其於假釋期間內更犯竊
    盜案件，並經本院八十九年易字第二三二三號判決判處有期
    徒刑一年確定，嗣於九十一年十一月十八日縮短刑期假釋出
    監，指揮書執畢日期為九十二年五月十四日。甲○○另因違
    反毒品危害防制條例案件，經本院八十八年度毒聲字第二六
    八八號裁定送觀察、勒戒後，認有繼續施用之傾向，由本院
    以八十八年度毒聲字第五一六九號裁定令入戒治處所，施以
    強制戒治一年，嗣以八十八年度毒聲第八九二八號裁定停止
    戒治，所餘期間付保護管束，惟甲○○於該保護管束期間內
    因再次施用毒品，違反應行遵守之事項且情節重大，遂經本
    院以八十九年度毒聲字第一六九九號裁定撤銷停止強制戒治
    ，令入戒治處所施以強制戒治，於八十九年十一月五日執行
    完畢，且經臺灣高雄地方法院檢察署檢察官於八十九年十一
    月二十一日以八十九年度戒毒偵字第一二八０號不起訴處分
    確定，惟因接續前開徒刑之執行，遂於九十一年十一月十八
    日始假釋出獄，而於九十二年四月十六日假釋期滿執行完畢
    。詎其仍不知悛悔，復基於施用第一級毒品海洛因及第二級
    毒品甲基安非他命之概括犯意，於上開強制戒治執行完畢釋
    放後五年內，自九十三年七月中旬起迄九十四民一月二十日
    止，向綽號「臭仔」之人取得第一級毒品海洛因及第二級毒
    品甲基安非他命而持有，進而在高雄縣杉林鄉○○路朝雲巷
    二號住處，將第一級毒品海洛因摻水以針筒注射靜脈之方式
    ，及將第二級毒品甲基安非他命置於吸食器內燒烤生煙吸聞
    之方式，以每二日或三日施用第一級毒毒品海洛因及第二級
    毒品甲基安非他命之頻率，連續施用第一級毒品海洛因及第
    二級毒品甲基安非他命多次，其後並將針筒及吸食器丟棄。
    嗣分別九十三年九月十一日上午十時四十分許，在甲○○上
    開住處查獲，並當場扣得其所有殘有第二級毒品甲基安非他
    命於上不可完全析離之盛管一支、用以供施用第一級毒品海
    洛因所用無毒品殘留之殘渣袋一只及葡萄糖一包；於九十三
    年十一月三十日晚上零時許，在其上開住處查獲，並當場扣
    得其所有，用以供施用第二級毒品甲基安非他命之玻璃球吸
    食器一個，始查知上情。
二、上揭事實業據被告甲○○於本院審理時坦承不諱，且有高雄
    縣衛生局煙毒尿液檢驗成績書二紙、高雄醫學大學附設中和
    紀念醫院檢驗報告三紙附卷可稽，且有臺灣高等法院被告前
    案紀錄表、法務部在監在押查詢表各一紙在卷可查，被告上
    開自白業有相當之補強證據，被告犯行已臻明確，應依法論
    科。
三、論罪科刑
（一）查海洛因及甲基安非他命係分別為毒品危害防制條例第二
      條第二項所稱之第一、二級毒品，不得非法持有及施用。
（二）核被告所為，係犯毒品危害防制條例第十條第一項之施用
      第一級毒品罪及同條第二項之施用第二級毒品罪。被告持
      有第一、二級毒品之低度行為，已分別為施用之高度行為
      所吸收，均不另論罪。
（三）被告先後施用第一、二級毒品之犯行，均時間緊接，方法
      相同，觸犯構成要件同一，顯係基於概括犯意而為，均為
      連續犯，爰依刑法第五十六條之規定以一罪論，並分別加
      重其刑。
（四）除被告於九十三年九月一日某時及同年九月十一日凌晨二
      時許之施用第一級毒品犯行；於九十三年九月十一日上午
      六時許回溯二十四小時內某時之施用第二級毒品犯行，分
      別經檢察官起訴者外，其餘未經起訴部分，因分別與前開
      施用第一、二級毒品犯行有連續犯之一罪關係，業如前述
      ，本院自應對之加以審判。
（五）被告有如上之前科，有臺灣高等法院被告前案紀錄表及臺
      灣高雄地方法院檢察署刑案資料查註紀錄表與法務部在監
      在押資料表各一紙在卷可查，其於前開有期徒刑執行完畢
      後，五年內再犯本件有期徒刑之二罪，均為累犯，均應依
      刑法第四十七條之規定，分別遞加重其刑。
（六）被告所犯前開二罪間，犯意各別，罪名互殊，應分論併罰
      。
（七）爰審酌被告曾觸犯施用毒品之犯行，雖經觀察、勒戒及強
      制戒治程序，仍未能斷戒施用毒品惡習，顯見其戒治意志
      不堅，缺乏勒戒動機，本應從重量刑以收刑罰教化之效。
      惟念其施用毒品係對己身殘害，並未造成他人具體危害，
      且能於本院審理時坦承犯行，態度尚稱良好，復衡其犯罪
      之動機、目的、手段、生活狀況、智識程度、犯罪所生之
      損害等一切情狀，酌情量處如主文之刑，並定其應執行之
      刑，以示儆懲。
（八）扣案之盛管一支，殘有第二級毒品甲基安非他命於上不可
      完全析離，應視之為毒品，有高雄醫學大學中和紀念醫院
      檢驗報告一紙附卷可稽，且係被告用以施用第二級毒品甲
      基安非他命所用之物，業據被告供承在卷，應依毒品危害
      防制條例第十八條第一項前段之規定，不問屬於犯人所有
      與否，宣告沒收銷燬之。扣案無毒品殘留之殘渣袋一只及
      葡萄糖一包，係被告所有，用以施用第一級毒品海洛因所
      用之物；扣案之玻璃球吸食器一個，係被告所有，用以供
      施用第二級毒品甲基安非他命之物，均據被告供承在卷，
      爰均依刑法第三十八條第一項第二款，宣告沒收。
四、如不服本判決，應於判決送達後十日內，向本院提出上訴狀
    。
據上論斷，應依刑事訴訟法第二百七十三條之一第一項、第二百
九十九條第一項前段、第三百十條之二、第四百五十四條第一項
，毒品危害防制條例第十條第一項、第二項、第十八條第一項前
段，刑法第十一條、第五十六條、第四十七條、第三十八條第一
項第二款、第五十一條第五款，判決如主文。
本案經檢察官乙○○到庭執行職務。
中　　華　　民　　國　　94　　年　　5 　　月　　26　　日
                  刑事第十七庭  法  官  林勇如
以上正本證明與原本無異。
如不服本判決，應於收受送達後10日內向本院提出上訴書狀。
中　　華　　民　　國　　94　　年　　5 　　月　　26　　日
                                書記官　許雅惠
附錄本判決論罪科刑法條：
毒品危害防制條例第10條
施用第一級毒品者，處 6 月以上 5 年以下有期徒刑。
施用第二級毒品者，處 3 年以下有期徒刑。
